【裁判字號】    98,上訴,740
【裁判日期】    980723
【裁判案由】    違反毒品危害防制條例
【裁判全文】
臺灣高等法院高雄分院刑事判決         98年度上訴字第740號
上  訴  人
即  被  告  乙○○
選任辯護人  王文雄律師
上列上訴人因違反毒品危害防制條例案件，不服臺灣高雄地方法
院97年度訴字第1705號中華民國98年4 月22日第一審判決（起訴
案號：臺灣高雄地方法院檢察署97年度偵字第14425 號），提起
上訴，本院判決如下：
     主  文
原判決撤銷。
乙○○販賣第二級毒品，處有期徒刑柒年肆月。
扣案0000000000號行動電話 (含SIM 卡壹枚）及00
00000000號行動電話（不含SIM 卡壹枚）各壹支，均沒
收；未扣案之0000000000號行動電話壹支（不含SIM
卡壹枚）沒收，如全部或一部不能沒收時，追徵其價額或以其財
產抵償之；未扣案之販賣毒品所得新臺幣陸拾萬元沒收，如全部
或一部不能沒收時，以其財產抵償之。
    事  實
一、乙○○明知甲基安非他命係毒品危害防制條例第2 條第2 項
    第2 款所列之第二級毒品，不得非法持有、販賣，竟仍意圖
    營利，基於販賣第二級毒品甲基安非他命之犯意，於民國96
    年10月8 日凌晨3 時59分許起，以門號0000000000號、0000
    000000號、0000000000號等行動電話（起訴書贅載00000000
    00號），與丙○（業經檢察官核發證人保護書，真實姓名、年
    籍詳卷，其所涉毒品危害防制條例部分，經臺灣板橋地方法
    院判處應執行有期徒刑16年4 月）所使用之門號0963***571
    號（詳細號碼見卷內資料）行動電話連絡買賣甲基安非他命
    事宜，約定以新臺幣（下同）60萬元之價格販賣甲基安非他
    命500 公克與丙○，經乙○○於同日上午10時2 分許，以簡訊
    提供不知情之郭珮君向中國信託商業銀行（下稱中國信託銀
    行）三民分行申設，供乙○○使用之000000000000號帳戶，
    丙○即於同日上午10時4 分許以簡訊通知真實姓名、年籍不詳
    之友人於同日上午12時4分 許，將45萬元以現金無摺存款方
    式，存入上開帳戶內，雙方並約定於高雄市○○區○○路之
    「古早人理髮廳」123 號房間內見面，再交付甲基安非他命
    500 公克與丙○。嗣於96年10月8 日下午3 時33分許，丙○依約
    至上開理髮廳與乙○○見面並測試該批甲基安非他命之品質
    後，當場交付餘款現金15 萬 元與乙○○，自乙○○購得
    500 公克之甲基安非他命，乙○○因而獲得販賣毒品所得60
    萬元。嗣因丙○另涉犯毒品危害防制條例案件長期為警監控，
    而於96年11月30日晚間11時30 分 許至12月1 日凌晨1 時許
    ，為警持臺灣板橋地方法院核發之搜索票，搜索丙○及其女友
    位於臺中市○區○○○路317 號4 樓之8 租屋處，當場在冰
    箱內扣得上開甲基安非他命剩餘部分2 包（即編號A2、A3，
    合計淨重26.96 公克，與冰箱內扣得之編號丙○甲基安非他命
    1 包合計驗前總毛重64.23 公克），並逮捕丙○後，經丙○供出
    上情，警方即於96年12月2 日持搜索票至乙○○高雄市鼓山
    區住處執行搜索，當場扣得上開郭珮君帳戶存摺1 本、門號
    0000000000號、0000000000號行動電話各1 支，始悉上情。
二、案經臺北縣政府警察局中和分局報告臺灣板橋地方法院檢察
    署檢察官呈請臺灣高等法院檢察署檢察長令轉臺灣高雄地方
    法院檢察署檢察官偵查起訴。
    理  由
一、證據能力方面：
  (一)證人丙○於偵查中在檢察官前所為陳述，已經依法具結，並無
    顯不可信之情況，復於原審審理時到庭經被告乙○○對質、
    詰問，自得為證據。
  (二)關於附表所示之監聽譯文，係檢察官依法核發通訊監監察書
    監聽所得資料（見本院卷第58頁），且被告乙○○對於該譯
    文內係其與證人丙○之對話，亦不爭執，依法亦得為證據。
二、訊據上訴人即被告乙○○固坦承證人丙○確有匯款45萬元至上
    開郭珮君帳戶內，並與證人丙○在上揭時、地見面之事實，惟
    矢口否認有何販賣第二級毒品之犯行，辯稱：(一)丙○曾帶綽號
    「彬哥」之人至伊所經營之賭場賭博，因「彬哥」欠下賭債
    ，故上開匯入郭珮君帳戶之45萬元是丙○用以償還賭債的，當
    天伊2 人見面，是丙○要來拿回「彬哥」當時簽下的本票，並
    非向伊購買甲基安非他命，丙○係因伊不同意賭債打折，故意
    挾怨報復；(二)監聽譯文所示為丙○接到好吃的「水果」半箱，
    是伊打電話通知丙○伊有朋友要賣品質較好的愷他命，「水果
    」並非指甲基安非他命；辯護意旨則以：(一)證人丙○係證稱與
    被告的朋友交易，並非向被告購買毒品；(二)證人丙○於偵查中
    均稱其毒品來源為屏東「水哥」，證述先後矛盾，因警方搜
    查無所獲，故證人丙○乃攀誣被告為其毒品來源，以期可依證
    人保護法減刑；且毒品交易並未聽聞以匯款或存款方式交錢
    ，被告自88年間即使用上開郭珮君之帳戶，被告若有意販賣
    毒品，應另尋找人頭帳戶較為保險，足見證人丙○稱45萬元係
    購買毒品對價有悖常情，又丙○為何不將60萬元一次給付完畢
    ，丙○是否另有給付15萬元與被告亦非無疑；(三)丙○另案為警查
    獲甲基安非他命510 公克，數量遠超過所指稱向被告購買之
    500 公克；(四)匯款之人是黃基財也就是去賭場賭博的「財哥
    」，與賭債之事吻合等語為被告辯護。
三、經查：
  (一)96年10月8 日丙○以其使用之門號0963***571號行動電話，多
    次與被告上開3 支行動電話聯絡，丙○同意以60萬元之代價向
    被告購買甲基安非他命500 公克，丙○並於同日中午通知友人
    先將45萬元現金，以無摺存款方式，存入上開中國信託商業
    銀行帳戶內，丙○嗣於「古早人理髮廳」123 號房間內與被告
    見面並測試該批甲基安非他命之品質後，丙○當場給付餘款現
    金15萬元，被告則交付甲基安非他命500 公克與丙○等情，業
    據證人丙○迭於97年3 月28日、6 月5 日於偵查中證稱：伊只
    有在96年10月間某日到高雄跟被告買過一次甲基安非他命，
    是用手機打被告之0000000000、0000000000、0000000000號
    行動電話聯絡，當天是被告先打電話給伊說有甲基安非他命
    ，在電話中以「水果」稱甲基安非他命，開價半箱即500 公
    克63萬元，最後以60萬元成交，伊有叫人匯45萬到被告指定
    之帳戶，作為購買甲基安非他命價金之一部份，其餘15萬元
    是在取貨時以現金當場交付給被告，取貨地點是高雄的某家
    理髮廳。交易當天因為伊對高雄路不熟打了好幾通電話，被
    告也一直打電話給伊報路，也有跟伊說錢要匯到哪個帳戶去
    ，之後伊就打電話叫人去匯錢等語（見板橋地檢偵查卷第71
    頁至第72頁、高雄地檢偵查卷第9 頁至第10頁），及於原審
    審理時證稱：伊於96年10月8 日有跟被告在「古早人理髮廳
    」123 號房見面，是為了向被告買價值60萬元之甲基安非他
    命500 公克，其中45萬元是叫台中的朋友匯款，15萬元是在
    現場交給被告，96年10月8 日凌晨3 時59分41秒監聽內容是
    與被告通話，所指之「水果」即為甲基安非他命，「價63」
    是指63萬元。當天伊與被告電話聯絡後，被告幫伊報路但一
    直找不到，就叫1 台計程車跟在後面，到達理髮廳被告拿甲
    基安非他命給伊試過之後，伊覺得不錯就把其餘15萬元付給
    被告，然後跟被告一起去車上拿甲基安非他命，甲基安非他
    命是用一個禮盒裝著，外面再用禮盒的紙袋子裝著，被告把
    毒品拿給伊之後，伊就走了等語明確（見原審訴字卷第36頁
    至第44頁），丙○於歷次偵查中及原審審理時，就向被告購買
    上開甲基安非他命之時間、地點、數量、價額、付款方式等
    情節之證述，均相互符合且前後一致，亦能清楚明確交代當
    日交易過程之細節，且被告於96年10月8 日當天確實有與丙○
    電話聯絡，在「古早人理髮廳」見面，丙○並將45萬元存入上
    開郭珮君之中國信託銀行帳戶，及該帳戶平日係被告使用等
    情，亦據被告坦認在卷（見板橋地檢偵查卷第43頁），並有
    上開中國信託銀行帳戶存摺封面、交易明細影本，及中國信
    託銀行97年7 月1 日中信銀集作字第97507528號函暨檢附之
    無摺存款存入憑證影本及上開帳戶96年10月7 日至10月9 日
    之歷史交易查詢報表1 份在卷可稽（見板橋地檢偵查卷第30
    頁、第31頁、高雄地檢偵查卷第22頁至第24頁），均與證人
    丙○證詞相符。
  (二)再者，被告於警詢時供稱：門號0000000000、0000000000、
    0000000000、0000000000、0000000000號等5 支行動電話，
    平日均係伊在使用等語（見板橋地檢偵查卷第7 頁），及於
    審理時供明：0000000000號電話是伊的，且是伊在使用；附
    表所示監聽譯文內容（見板橋地檢偵查卷第26頁至29頁），
    是伊與與丙○講的沒錯等語（見原審訴字卷第78頁、第79頁、
    本院卷第37頁背面），復有證人丙○與被告之通聯紀錄1 份在
    卷可證（見高雄地檢偵查卷第26頁）。而依附表監聽譯文內
    容顯示證人丙○：被告係於96年10月8 日先以0000000000號行
    動電話與丙○聯繫，詢問丙○是否有意願購買「水果半箱」後，
    丙○再以電話聯絡某不詳男子籌錢，被告並傳送簡訊通知丙○將
    45萬元匯入其指定之上開帳戶，嗣45萬元匯入該帳戶後，被
    告旋與丙○約定在「古早人理髮廳」見面等毒品交易情節，核
    與證人丙○上開證述相互符合，並無歧異，而所謂「水果半箱
    」係指甲基安非他命500 公克，已據丙○結證如前；另警察於
    96年11月30日確有在證人丙○之租住處扣得甲基安非他命等物
    ，有搜索、扣押筆錄各1 份在卷可憑（置於外放之證人資料
    袋內），且該扣案物（結晶體），經送往內政部警政署刑事
    警察局鑑定結果，均含甲基安非他命成分，有內政部警政署
    刑事警察局96年12月18日刑鑑字第0960186888號鑑定書（見
    原審卷第96頁）；而該次扣案之甲基安非他命雖共有26包，
    但證人丙○於原審審理時證稱：被告賣給伊的甲基安非他命剩
    下一些，於96年11月30日為警查獲時，僅餘2 小包，放在冰
    箱裡被警方查扣了等語（見原審訴字卷第43頁、第52頁）；
    本院審酌該26包甲基安非他命驗前毛重共533,12公克，確比
    證人丙○向被告所購買之500 公克多，且證人丙○係於96年10月
    8 日向被告購買甲基安非他命500 公克，至96年11月30日被
    查獲時，已有相當時日，且其復有施用及販賣甲基安非他命
    行為（此有起訴書可參），則其所稱購買之甲基安非他命，
    僅餘2 小包，於情並不違背，亦難因其被查獲之甲基安非他
    命比500 公克多，即認其向被告購買甲基安非他命之指述不
    足採信。
  (三)被告雖辯稱：附表編號1  所示監聽譯文中之「水果」是指愷
    他命，並非指甲基安非他命云云，然該監聽譯文中之「水果
    半箱」係指甲基安非他命500 公克，「價63」係指價格63萬
    元，被告與丙○最後以60萬元成交等情，迭經證人丙○於偵查中
    及原審審理時結證明確，且1 公克之愷他命，一般黑市行情
    約為300 元至350 元，亦據被告陳明在卷（見原審訴字卷第
    81頁），則500 克之愷他命價格約為15,000元至17,500元，
    亦與該譯文中「價63」之簡稱不符，參以大量購買毒品價格
    通常會較便宜，500 公克愷他命斷無高達63萬元之可能，足
    見被告上開辯詞，顯屬事後卸責之詞，不足採信。
  (四)被告又辯以：丙○匯入上開郭珮君帳戶內之45萬元，是「彬哥
    」在伊賭場輸錢積欠的賭債，當天伊與丙○見面，是丙○要來拿
    回「彬哥」當時簽下的本票，並非要向伊購買甲基安非他命
    ，且丙○之前也曾因賭博輸錢向伊借8,000 元，當天是要順便
    還8,000 元云云。然證人丙○於原審審理時證稱：伊曾去過被
    告的賭場，在該賭場賭博時伊有輸過，有時會跟內場借錢，
    借錢是否要開本票要看交情，因伊信用很好，不用開本票，
    伊並未簽過本票給被告；伊的朋友有叫「彬哥」之人，但伊
    都叫他「財哥」，伊曾帶「財哥」到被告的賭場賭博，但「
    財哥」是否有簽本票給被告，伊不清楚，這是他們之間的事
    ，伊所匯的45萬元跟「財哥」沒有關係等語明確（見原審卷
    第44頁至第45頁、第49頁至第52頁），且依卷附之通訊監察
    內容，丙○未曾提及要順便償還積欠被告之8,000 元一節，又
    如附表監聽譯文所示，被告與丙○始終未提及由丙○替「彬哥」
    償還賭債一事，且由編號1 及編號9 之監聽內容觀之，被告
    先詢問丙○是否有購買甲基安非他命「半箱」之意願後，丙○即
    表示將匯入45萬元進被告指定帳戶，餘款另行交給被告，被
    告並未表示此45萬元為賭債，反而向丙○表示是自己替其爭取
    「半箱」，下次可再幫丙○保留，並叮囑丙○交易時要盡量到屋
    內降低風險等語，顯係討論毒品交易事宜，而非單純談論賭
    債，若丙○是要替「彬哥」償還賭債，既以無摺存款方式存入
    銀行，又何來至屋內交易以降低風險之必要？被告上開辯解
    實與常理不合，是否有「彬哥」積欠被告45萬元賭債一事，
    實非無疑；參以於附表編號9 之譯文中，丙○明確表示「他等
    一下會匯45進去你的戶頭，其他的我再拿過去」等語，益徵
    丙○於96年10月8 日當天給付給被告之款項，尚不止上開45萬
    元，是依上開說明，證人丙○上開證言，應為真實，堪以採信
    ，該45萬元應係甲基安非他命「半箱」之部分對價，附表編
    號11監聽譯文中之「本票」，當指毒品甲基安非他命甚明，
    而與「彬哥」之賭債無涉。況被告於警詢時，經警方提示如
    附表所示之監聽譯文，先供稱：96年10月8 日下午3 時33分
    21秒，與丙○聯絡約在「古早人理髮廳」123 號房見面，是丙○
    經過伊叫他去按摩等語（見板橋地檢偵查卷第11頁），於96
    年12月3 日偵查中，亦未曾提及丙○係要取回「本票」一事，
    嗣於案件移審知悉全部通訊監察譯文內容後，於原審97年10
    月13日準備程序時，始改口供稱：當天伊與丙○在「古早人理
    髮廳」見面是為了賭債，丙○要拿回當時他朋友簽發的本票等
    語（見原審審訴字卷第21頁），然揆之卷附之監聽譯文，被
    告先與丙○聯絡密切約定見面地點，丙○對「古早人理髮廳」之
    位置全然不知，須由被告接續報路指示，甚至請託計程車司
    機代為帶路，足見丙○絕非如被告所述碰巧經過該理髮廳，被
    告就96年10月8 日與丙○見面之原因，前後供述不一，且其於
    警詢時及偵查中，均未曾提及丙○欲向其拿回「本票」一事，
    亦徵被告上開辯解，係飾詞狡辯以自圓其說，而與事實不符
    ，殊無可採。
  (五)至證人丁○○於原審審理時證稱：伊只是在賭場聽到有人在
    叫「阿德」這個人，故有聽過這個人名字，但對他不熟，還
    是要看到本人才知道有無見過「阿德」，及「阿德」有無帶
    人去賭博等語（見原審訴字卷第31頁至第32頁），足見證人
    丁○○尚無法確認辯護人及檢察官所詢問之「阿德」係何人
    ，亦無法確定該「阿德」是否有帶人至賭場賭博，嗣經被告
    詰問：是否看到「阿德」帶一個叫「彬哥」之人來賭博，「
    彬哥」輸錢，所以有簽本票？又改口證稱：伊有看到他們簽
    過本票，但伊不知道金額如何等語（見原審訴字卷第34頁）
    ，其既無法確認「阿德」係何人，竟能明確回答被告口中之
    「阿德」有與「彬哥」一同至賭場賭博，並因輸錢簽下本票
    ，顯與其上開證言扞格，且經原審審判長就此加以詰問，復
    又改稱：因為賭客去賭博時，如果輸錢，就會跟裡面的人借
    錢簽本票，故認為有看到「阿德」在簽本票，但伊一定要看
    到阿德本人，才能確定自己是否親眼見過「阿德」簽本票，
    伊無法確定「阿德」是否簽過本票，也不確定剛才所述簽本
    票之人是否叫「阿德」等語（見原審訴字卷第35頁），足見
    證人丁○○上開有看到「阿德」與「彬哥」簽發本票之證言
    ，僅係依個人賭博經驗，加以推測之詞，實際上並無法確定
    「阿德」是否曾帶同「彬哥」去賭博及有無簽本票，尚難憑
    取。而證人戊○○雖於原審審理時證稱：伊曾在被告賭場看
    過阿德好幾次，阿德賭博時都有帶人去，有一天伊輸錢要去
    向被告借錢時，有看到一個好像是阿德的朋友在簽本票，伊
    不知道在簽本票的那個人綽號為何，不敢確定是否為「彬仔
    」，但應該是「彬仔」簽的等語（見原審訴字卷第67頁至第
    70 頁） ，足徵證人戊○○僅出於個人臆測認為應是綽號「
    彬仔」之人，而無法確認簽發本票之人之確實身分，是其上
    開推測之證詞，亦難以採信。證人丁○○與戊○○上開證言
    既均出自個人臆測，而無法確認簽立本票之人，自無從採信
    。又證人甲○○於本院審理中證稱：96年9 月29日被告曾帶
    「阿德」及「彬哥」之人至我所經營的賭場賭博，後來，「
    彬哥」因賭輸錢向我借45萬元，「彬哥」有開本票給我，並
    由被告背書，該筆錢拖到96年10月8 日才由被告拿來還等語
    ，惟其所述並未提出該本票或其他證據以實其說；且證人甲○○於本院作證之時間，距96年9 及10月間，已近2 年，其
    又稱在賭場內有不少賭客向其借錢（見本院卷第70頁），則
    其何以能對本件之借款及還款時間能清楚記得是「96年9 月
    29日」及「96年10月8 日」？再者，該借款之人係「彬哥」
    ，並非被告，何以須由被告背書？且債權人既係甲○○，「
    彬哥」為何會將款項匯入被告所指定之前開帳戶？再者，該
    45萬元如果確屬「彬哥」償還甲○○之借款，因甲○○與該
    款項之流向最有關係，被告於偵查或原審審理中，為何不直
    接聲請傳訊證人甲○○，反而聲請其他人作證，復參酌開證
    據，顯見證人甲○○所述不足作為被告有利之證據。
  (六)辯護意旨雖以：證人丙○係證稱與被告的朋友交易，並非向被
    告購買毒品云云為被告辯護，然依證人丙○於原審審理時證述
    ：毒品是被告帶伊去車子上拿的，是由被告交給伊的，且45
    萬元是匯入被告使用之帳戶，其餘15萬元也是取貨時交給被
    告等情節，已如上述，並非由所謂「被告之朋友」交付毒品
    或收取購買價金，足見證人丙○所購買之500 公克甲基安非他
    命，係由被告所販賣至為灼然。證人丙○於原審審理時雖又證
    稱：伊不確定毒品是否被告賣給伊的，因為被告說要等他的
    朋友來，那天應該是跟被告的朋友交易，被告只是介紹的而
    已等語（見原審訴字卷第45頁至第46頁），然上開毒品既由
    被告帶領丙○去車上拿取而交貨，交易當時只有被告與證人丙○
    在場，餘款15萬元亦交由被告收取，則該毒品交易確係存在
    於被告與丙○間，而由被告販賣與丙○無疑，況嗣經審判長就此
    加以訊問，證人丙○又改口證稱：96年10月8 日上午7 時51分
    31秒及56分04秒的通話內容（即如附表編號3 、4 譯文），
    不是和被告講的，是那個男生，後來去理髮廳有看到一個男
    生背影，被告說是他的朋友，伊不清楚該男生是否跟被告一
    起賣毒品給伊，或是被告的貨主等語（見原審訴字卷第52頁
    ），然該2 通電話係被告與丙○通話，並非與第三人通話一節
    ，已如上述，當天是否確有該名不詳男子，尚非無疑，證人
    丙○此部分之證言應係事後迴護被告之詞，而不足採信。
  (七)被告另以：是因伊不同意將賭債打折，丙○才挾怨報復等語置
    辯，然依前揭說明，是否確有「彬哥」積欠賭債一事，尚非
    無疑，且依卷附監聽譯文內容所示，丙○僅與被告討論45萬元
    是否已匯入，並無與被告討價還價之情形，丙○請朋友湊錢匯
    款時，亦無生氣不悅之表示，參以證人丙○於原審審理時亦證
    稱：伊與被告認識約2 年，都是被告帶伊去賭場賭博，如果
    輸了就找被告借錢，伊很少輸，大部分都是贏錢，且賭債均
    已清償，若被告不同意賭債打折，雖會生氣，但不需要誣陷
    他，且伊不確定當天是否被告賣毒品給伊，因為被告說要等
    他朋友來等語（見原審卷第46頁），足見證人丙○本身並無積
    欠被告賭債，並無構陷被告之必要，且若如被告所述，該45
    萬元款項係「彬哥」所積欠之賭債，簽發本票之人既非丙○，
    該筆債務實與證人丙○無涉，證人丙○並無清償賭債之義務，又
    何須為此對被告心生怨恨，進而設詞誣陷被告？此亦與常情
    不符；況證人丙○於原審審理時猶出言迴護被告，改口證稱毒
    品可能是被告朋友販賣一節（但此係迴護被告之詞，已如前
    述），已如上述，其於原審審理時既尚有迴護被告之意，亦
    徵其與被告應無仇怨，否則何以甘冒罹犯偽證刑罰之風險，
    出言迴護被告？是被告上開辯解，猶無可採。
  (八)辯護意旨另以：(一)證人丙○於偵查中均稱其毒品來源為屏東「
    水哥」，證述先後矛盾，因警方搜查無所獲，故證人丙○乃攀
    誣被告為其毒品來源，以期可依證人保護法減刑；且毒品交
    易並未聽聞以匯款或存款方式交錢，被告自88年間即使用上
    開郭珮君之帳戶，被告若有意販賣毒品，應另尋找人頭帳戶
    較為保險，足見證人丙○稱45萬元係購買毒品對價有悖常情，
    又丙○為何不將60萬元一次給付完畢，丙○是否另有給付15萬元
    與被告亦非無疑；(二)丙○為警查獲甲基安非他命510 公克，數
    量遠超過所指稱向被告購買之500 公克，且查獲時被告攜有
    80餘萬現金，其既有鉅額現金，為何不以現金給付45萬元；
    (三)匯款之人是黃基財也就是去賭場賭博的財哥，與賭債之事
    吻合等語。惟查：
  1.依上開說明及如附表所示之監聽譯文內容，丙○與被告以電話
    多次密切聯絡交易毒品事宜，丙○請友人存入被告所使用上開
    郭珮君帳戶之45萬元，並非他人積欠之賭債，而係丙○用以購
    買甲基安非他命之部分對價，餘款則於取貨時當場交付現金
    15萬元等情，已如上述，復依附表編號9 之監聽譯文所示：
    「被告：有收到嗎？丙○：有！他等一下會匯45進去你的戶頭
    ，其他的我再拿過去」，丙○確實有表明與被告見面後再給付
    餘款之意，是其證述於取貨時另交付15萬元之證詞，堪信為
    真實。是以，被告於96年10月8 日販賣甲基安非他命500 公
    克與丙○之犯行至為灼然，自難認丙○有何攀誣被告之情；且上
    開45萬元之款項乃以現金存款方式為之，係臨櫃存入上開中
    國信託銀行戶頭，並非一般匯款交易，亦難以追蹤匯款者之
    真實身分或轉匯之帳號，況丙○於其友人存入45萬元時既尚未
    取得購買之甲基安非他命，其於確定取得毒品時再交付餘款
    ，亦難認有何悖於常理之處，況丙○存入45萬元之上開帳戶，
    乃由被告指定，其箇中緣由尚非他人所能知悉，被告上開販
    賣甲基安非他命之犯行既已認定如上，辯護人猶執前開情詞
    置辯，委不足採。
  2.至辯護人辯稱：證人丙○於為警逮捕時，查獲現金80餘萬，大
    可以現金給付45萬元，且當日查扣之甲基安非他命為510 公
    克，超過其指稱向被告購賣之500 公克云云，然證人丙○已於
    原審審理時證述：為警查獲當天的甲基安非他命是後來在賭
    場跟另外的藥頭買的，向被告購買的甲基安非他命剩下一些
    ，伊裝成2 包，各約半兩，在冰箱裡為警查扣等語（見原審
    訴字卷第43頁、第52頁），足見扣案之510 公克甲基安非他
    命並非悉數向被告購得，其向被告購買之甲基安非他命剩餘
    數量非鉅，且丙○係於96年11月30日晚上10時30許至12月1 日
    凌晨1 時許為警在台中租屋處遭查獲，距離向被告購買甲基
    安非他命之96年10月8 日，已近2 月時間，是其向被告購買
    之甲基安非他命或為丙○施用、轉讓或販賣他人，亦不無可能
    ，證人丙○上開證詞尚屬合理，至丙○於當時為警查獲之現金80
    餘萬元，核與本案無涉，與本案犯罪時間亦相隔2 月，辯護
    人以此推認丙○未以現金給付本案45萬元不符常理，亦難據此
    為被告有利之認定。是辯護人此部分之辯解，猶不可採。
  3.又丙○雖曾帶同綽號「財哥」之人至被告開設之賭場賭博，然
    其並不清楚「財哥」是否有與被告簽立本票一事，且其存入
    上開被告指定帳戶之45萬元，係向被告購買甲基安非他命之
    部分對價，核與本票無涉等情，前經證人丙○於原審審理時證
    述明確，佐以如附表所示之監聽譯文，足證該45萬元要非賭
    債，況被告供稱45萬元係賭債等辯解，乃卸責之詞，為原審
    所不採信，業如上述，辯護人猶執賭債一事為被告辯護，尚
    難憑取。
  (九)邇來政府為杜絕毒品氾濫，毒害人民甚深，再三宣導教民眾
    遠離毒品，而政府對於查緝毒品販賣無不嚴格執行，且販賣
    毒品罪更係重罪，設若無利可圖，衡情一般持有毒品者，當
    不致輕易將持有毒品交付他人。況乎第二級毒品價格不貲、
    物稀價昂，且販賣第二級毒品均係違法行為，非可公然為之
    ，亦無公定之價格，不論任何包裝，均可任意分裝增減分量
    ，每次買賣價量，亦可能隨時依雙方間之關係深淺、資力、
    需求量及對行情之認知、來源是否充裕、查緝是否嚴緊，購
    買者被查獲時供述購買對象之可能性風險之評估等，因而異
    其標準，並隨時機動調整，非可一概而論，是販賣之利得除
    經坦承犯行或價量俱臻明確外，委難查得實情，然販賣之人
    從價差或量差中牟利方式雖異，惟其意圖營利之非法販賣行
    為則一。本案雖因被告矢口否認犯行，致本院無法查悉被告
    毒品之來源及價格，然衡諸經驗法則及上開說明，被告既甘
    冒為警查緝及販賣毒品之重罪，而販賣第二級毒品給購毒者
    ，被告主觀上確有牟利意圖，應堪認定
  (十)綜上所述，被告上開辯解，要屬飾卸之詞，不足採信。從而
    ，本件事證明確，被告上開販賣甲基安非他命之犯行，堪以
    認定，應依法論科。被告及其辯護人復聲請證人丙○以了解其
    何以曾供稱毒品係向「水哥」買的，與其後所稱毒品係向被
    告購買之陳述前後不一，及證人丙○所稱之餘款15萬元是否已
    交付給被告，及該15萬元之來源為何等情，查證人丙○於偵查
    中固曾供稱：我有向「水哥」購買甲基安非他命等語（見板
    橋地檢偵查卷第38至39頁），惟其所稱之「水哥」係住屏東
    ，且其等交易之甲基安非他命數量為1,000 公克，約100 至
    140 萬元（見同上筆錄），且是另一個藥頭（見原審訴字卷
    第45頁），及其稱被告是「阿海」（見板橋地檢偵查卷第71
    頁），而被告亦承認其綽號是「阿海」（見板橋地檢偵查卷
    第43頁），復住於高雄，而依上述說明，證人丙○確有另有向
    他人購買甲基安非他命之事實，自難因其曾陳述有向「水哥
    」購買甲基安非他命，即認其指述不實；又依前述說明，證
    人丙○係以60萬元向被告購買甲基安非他命，並約定先匯其中
    45萬元，其餘15萬元於交付毒品時再同時給付，而證人丙○於
    與被告談妥買賣金額及付款方式後不久，即將其中45萬元匯
    至被告指定之帳戶，足見其財力並無問題，否則，如何能於
    與被告約定後不久，即將45萬元元匯至被告指定之帳戶？再
    者，被告既與證人丙○約定買賣價金為60萬元，衡情，如證人
    丙○未依約給付餘款，被告何以願交付甲基安非他命？是依上
    情，應認證人丙○已依交付該15萬元餘款。從而上開事證既已
    明確，自無再行傳訊證人丙○之必要，附此敘明。
三、論罪科刑：
  (一)按甲基安非他命係毒品危害防制條例第2 條第2 項第2 款所
    稱之第二級毒品，依法不得持有、販賣。是核被告所為，係
    犯毒品危害防制條例第4 條第2 項之販賣第二級毒品罪。其
    持有第二級毒品之低度行為，為其販賣第二級毒品之高度行
    為所吸收，不另論罪。
  (二)原判決以被告罪證明確而予論罪科刑，固非無見，惟於理由
    中就被告之販賣甲基安非他命行為，何以具有營利之意圖未
    加敘明，致其理由不備。又被告既已將所販賣之甲基安非他
    命交付予丙○，顯已脫離被告之持有，原判決將在丙○住處查獲
    之甲基安非他命2 包仍以宣告沒收銷燬，自有不當。被告上
    訴意旨否認犯罪，雖無理由，惟原判既有不當之處，自應由
    本院予以撤銷改判。
  (三)審酌被告明知毒品對於人體健康危害至鉅，嚴重戕害國民之
    身心健康，危害社會非輕，竟藉販賣毒品謀圖暴利，助長毒
    品流通氾濫，殘害他人身心不淺，造成社會負擔，犯罪情節
    非輕，及被告前未曾受有期徒刑以上刑之宣告，有臺灣高等
    法院被告前案紀錄表1 份附卷可稽等一切情狀，認公訴人於
    原審具體求處有期徒刑8 年，稍嫌過重，爰量處如主文第2
    項所示之刑，以資懲儆。
  (四)扣案之0000000000號 (含SIM 卡1 枚)及0000000000 號行動
    電話機具各1 支，均為被告所有且供本件販賣甲基安非他命
    聯繫所用之物，業據被告供明在卷（見原審訴字卷第71頁）
    ，均應依毒品危害防制條例第19條第1 項規定宣告沒收，至
    0000000000號行動電話門號之SIM 卡1 枚，申請人為李慧敏
    ，有和信電信公司使用人資料1 紙附卷可憑（見高雄地檢偵
    查卷第4 頁），並無證據證明係被告所有，爰不予宣告沒收
    。又門號0000000000號行動電話1 支，係被告所有供本案件
    販賣甲基安非他命聯繫所用之物，亦經其陳明在卷（見原審
    訴字卷第79頁），雖未扣案，然無證據證明確已滅失，爰併
    依毒品危害條例第19條第1 項規定宣告沒收，如全部或一部
    不能沒收時，追徵其價額或以其財產抵償之，至該手機門號
    SIM 卡1 枚，申請人為GUEVARRA，非被告所有，有上開和信
    電信公司使用人資料可參，爰不併予沒收。未扣案之販賣毒
    品所得新臺幣60萬元，應依毒品危害防制條例第19條第1項
    規定沒收，如全部或一部不能沒收時，以其財產抵償之。扣
    案之中國信託銀行000000000000號帳戶存摺1 本，為郭珮君
    所申設，非被告所有，另扣案之現金99,100元及本案其餘扣
    案物，尚無證據證明與本案直接相關，爰均不予宣告沒收，
    附此敘明。另案扣得被告販與證人丙○現仍殘餘之甲基安非他
    命2 包（編號A2、A3，合計淨重26.96 公克，含包裝袋2 只
    ），因已由被告交付予證人丙○，而脫離被告持有，爰不為沒
    收銷燬之宣告。
據上論斷，應依刑事訴訟法第369 條第1 項前段、第364 條、第
299 條第1 項前段，毒品危害防制條例第4 條第2 項、第18條第
1 項前段、第19條第1 項，刑法第11條，判決如主文。
本案經檢察官許月雲到庭執行職務。
中    華    民    國    98    年    7     月    23    日
                  刑事第三庭    審判長法  官  周賢銳
                                      法  官  黃憲文
                                      法  官  黃仁松
以上正本證明與原本無異。
如不服本判決應於收受本判決後10日內向本院提出上訴書狀，其
未敘述上訴理由者，並得於提起上訴後10日內向本院補提理由書
狀（均須按他造當事人之人數附繕本）「切勿逕送上級法院」。
中    華    民    國    98    年    7     月    24    日
                                      書記官   林家煜
附錄本判決論罪科刑法條：
毒品危害防制條例第4 條
製造、運輸、販賣第一級毒品者，處死刑或無期徒刑；處無期徒
刑者，得併科新臺幣 1 千萬元以下罰金。
製造、運輸、販賣第二級毒品者，處無期徒刑或7 年以上有期徒
刑，得併科新臺幣7 百萬元以下罰金。
製造、運輸、販賣第三級毒品者，處5 年以上有期徒刑，得併科
新臺幣5 百萬元以下罰金。製造、運輸、販賣第四級毒品者，處
3 年以上10年以下有期徒刑，得併科新臺幣3 百萬元以下罰金。
製造、運輸、販賣專供製造或施用毒品之器具者，處1 年以上7
年以下有期徒刑，得併科新臺幣1 百萬元以下罰金。
前五項之未遂犯罰之。
附表：丙○使用之0963***571號行動電話通訊監察譯文摘要（見板
      橋地檢偵查卷第26頁至第29頁）
┌──┬──────┬─────┬─────┬───────────────────┐
│編號│時間        │發話人    │受話人    │通話內容                              │
├──┼──────┼─────┼─────┼───────────────────┤
│ 1  │96年10月8日 │乙○○    │丙○        │李：我有幫你接到好吃的水果半箱而已，很│
│    │凌晨3 時59分│0000000000│          │    漂亮的，價63，你有辦法接受嗎？    │
│    │41秒        │          │          │丙○：我剛好欠個半箱有朋友要，我問一下，│
│    │            │          │          │    我等一下再繞過去你那，順便跟你見個│
│    │            │          │          │    面，我現在等人過來，講一講，我就過│
│    │            │          │          │    去了。                            │
│    │            │          │          │丙○：我的都被拿光了，只有等討了，我等人│
│    │            │          │          │    過來談一談再打給你。              │
│    │            │          │          │李：這水果很漂亮是箱面的。            │
├──┼──────┼─────┼─────┼───────────────────┤
│ 2  │同日上午7 時│乙○○    │丙○        │李：有找到嗎？                        │
│    │38分18秒：  │0000000000│          │丙○：已到建國一路與鄧園路。            │
│    │            │          │          │李：你到大順路要右轉爬上橋，下來直走到│
│    │            │          │          │    博愛路再右轉就快到了，再打給我。  │
│    │            │          │          │丙○：好。                              │
├──┼──────┼─────┼─────┼───────────────────┤
│ 3  │同日上午7 時│丙○        │乙○○    │李：到博愛路直走到明誠路左轉直走到    │
│    │51分31秒    │          │0000000000│    中華路，過中華路我在左手邊7-11，我│
│    │            │          │          │    在那等你。                        │
├──┼──────┼─────┼─────┼───────────────────┤
│ 4  │同日上午7 時│丙○        │乙○○    │李：轉進7-11這條巷子，就會看到我了，你│
│    │56分04秒    │          │0000000000│    開黃的嗎？                        │
│    │            │          │          │丙○：對。                              │
├──┼──────┼─────┼─────┼───────────────────┤
│ 5  │同日上午09時│乙○○    │丙○        │丙○：哪有帳號？我就人直接匯進去。      │
│    │59分46秒    │0000000000│          │李：有！我現在人在銀行。              │
│    │            │          │          │丙○：你打簡訊給我。                    │
├──┼──────┼─────┼─────┼───────────────────┤
│ 6  │同日上午10時│乙○○    │丙○        │乙○○傳簡訊給丙○：                    │
│    │02分57秒    │0000000000│          │「中國信託：三民分行：帳號000000000000│
│    │            │          │          │  」                                  │
├──┼──────┼─────┼─────┼───────────────────┤
│ 7  │同日上午10時│丙○        │不詳男子  │丙○傳簡訊給該不詳男子：                │
│    │04 分45秒   │          │0000000000│「中國信託：三民分行：帳號000000000000│
│    │            │          │          │  。戶名郭珮君」                      │
├──┼──────┼─────┼─────┼───────────────────┤
│ 8  │同日上午10時│丙○        │不詳男子  │丙○  ：有多少錢可匯入我剛傳給你的帳戶？│
│    │06分03秒    │          │0000000000│某男：40要再多嗎？                    │
│    │            │          │          │丙○  ：有多嗎？                        │
│    │            │          │          │某男：有！要再湊！                    │
│    │            │          │          │丙○  ：全部湊有多少？                  │
│    │            │          │          │某男：45。                            │
│    │            │          │          │丙○  ：好啊，不然我根本沒錢，45應該夠了│
│    │            │          │          │      。                              │
│    │            │          │          │某男：要怎樣匯我又不會。              │
│    │            │          │          │丙○  ：你就看要拿到存款機按那個帳號存進│
│    │            │          │          │      去，或去櫃臺用匯的。要去中國信託│
│    │            │          │          │      。                              │
│    │            │          │          │某男：我拿去中國信託說要會進去這個戶頭│
│    │            │          │          │      就可以了嗎？                    │
│    │            │          │          │丙○：對！你匯好要跟我講，看中午之前能好│
│    │            │          │          │    。                                │
│    │            │          │          │某男：好。                            │
├──┼──────┼─────┼─────┼───────────────────┤
│ 9  │同日上午10時│乙○○    │丙○        │李：有收到嗎？                        │
│    │11分04秒    │0000000000│          │丙○：有！他等一下會匯45進去你的戶頭，其│
│    │            │          │          │    他的我再拿過去。                  │
│    │            │          │          │李：不是沒有，你那半箱也是我幫你爭取出│
│    │            │          │          │    來的，下次有我再幫你保留。我跟你講│
│    │            │          │          │    的你都不用懷疑，我改天帶你去的就是│
│    │            │          │          │    我家，你的心房就不會一朝被蛇咬十年│
│    │            │          │          │    怕草繩，你要交易，要盡量到屋內或到│
│    │            │          │          │    你那可以降低風險。                │
├──┼──────┼─────┼─────┼───────────────────┤
│ 10 │同日中午12時│不詳男子  │丙○        │某男：已經匯進去了。                  │
│    │04分06秒    │0000000000│          │丙○  ：好。                            │
├──┼──────┼─────┼─────┼───────────────────┤
│ 11 │同日中午12時│丙○        │乙○○    │丙○：錢已經匯進去了，你去看一下。      │
│    │5 分37秒    │          │0000000000│李：好！我現在去，我在哪裡跟你碰面？  │
│    │            │          │          │丙○：我現在過去你那邊。                │
│    │            │          │          │李：我不在那邊了，我先去確認一下，我再│
│    │            │          │          │    把本票拿給你。                    │
│    │            │          │          │丙○：好。                              │
│    │            │          │          │李：那你等我電話。                    │
│    │            │          │          │丙○：好。                              │
├──┼──────┼─────┼─────┼───────────────────┤
│ 12 │同日中午12時│乙○○    │丙○        │李：我要去哪裡找你？                  │
│    │34分50秒    │0000000000│          │丙○：我在潮州。                        │
│    │            │          │          │李：那麼遠，我要拿證件給你。          │
│    │            │          │          │丙○：那我過去找你！                    │
│    │            │          │          │李：剛才的路你還有印象嗎？            │
│    │            │          │          │丙○：沒有！                            │
│    │            │          │          │李：你跟人家問火車站要怎麼走，到那邊你│
│    │            │          │          │    就知道了。你到那再打給我，我再把證│
│    │            │          │          │    件拿給你。                        │
│    │            │          │          │丙○：好。                              │
├──┼──────┼─────┼─────┼───────────────────┤
│ 13 │同日下午3 時│乙○○    │丙○        │李：民族及民陳路（應為明誠路）那有一家│
│    │15分01秒    │0000000000│          │    大樂大賣場，右轉你就有看到麥當勞，│
│    │            │          │          │    你到麥當勞打給我，我就直接跟你說。│
│    │            │          │          │丙○：你跟我說比較靠近的地方，我叫計程車│
│    │            │          │          │    幫我帶路。                        │
│    │            │          │          │李：你跟他講古早人理髮廳，我在125 號房│
│    │            │          │          │    間內。                            │
│    │            │          │          │丙○：好。                              │
├──┼──────┼─────┼─────┼───────────────────┤
│ 14 │同日下午3 時│丙○        │乙○○    │丙○：你在哪一間？125 沒有人啊，警示燈幫│
│    │32分26秒    │          │0000000000│    切下去。                          │
│    │            │          │          │李：是123號房。                       │
│    │            │          │          │丙○：好。                              │
└──┴──────┴─────┴─────┴───────────────────┘


司法院資訊處製作；財團法人民間司法改革基金會備份。
